臺灣臺中地方法院臺中簡易庭小額民事判決    
110年度中小字第3348號
原      告  第一商業銀行股份有限公司

法定代理人  邱月琴  
訴訟代理人  林玉玲  
            孫聖淇  
被      告  杜文豪  


上列當事人間請求給付簽帳卡消費款事件，經本院於民國110年1
1月2日言詞辯論終結，判決如下：
    主      文
被告應給付原告新臺幣參萬柒仟貳佰壹拾參元，及自民國一百零
四年十一月六日起至民國一百零四年八月三十一日止，按週年利
率百分之十八點二五計算之利息，及自民國一百零四年九月一日
起至清償日止，按週年利率百分之十五計算之利息，暨違約金新
臺幣壹仟捌佰元。
訴訟費用新臺幣壹仟元由被告負擔。
本判決得假執行。
爭執事項及理由要領
一、原告主張：被告於民國98年5月13日與原告訂立信用卡使用
    契約，並領用原告發給之信用卡（卡號：0000000000000000
    ）使用，依約被告得於特約商店簽帳消費或向辦理預借現金
    之金融機構預借現金，預借現金另依每筆預借現金金額3.5％
    計算手續費，並約定當期之應付帳款應於當期繳款截止日前
    全數繳付原告，或以循環信用方式繳付最低應繳金額，逾期
    未繳時應從各筆帳款入帳日起就該帳款之餘額以年息6.88%-
    18.25%計算至該帳款結清之日止之循環利息，並延滯期間按
    月以新臺幣（下同）600元計付違約金，最高以三個月1,800
    元為限，被告自104年11月5日起未依約繳付應付之最低還款
    額，依約被告已喪失期限利益，所有款項視為到期，尚欠本
    金37,213元及利息、違約金等語，業據提出信用卡申請書、
    信用卡帳單等為證，核與所述相符；被告已於相當時期受合
    法之通知，而於言詞辯論期日不到場，亦未提出準備書狀爭
    執，依本院調查證據結果，堪信原告主張之事實為真正。原
    告依信用卡契約之法律關係，請求被告給付原告如主文所示
    之金額及利息、違約金，即屬有據，應予准許。本件係適用
    小額程序為被告敗訴之判決，應依職權宣告假執行，並確定
    其訴訟費用額為1,000元（即裁判費1,000元），由被告負擔
    。
二、訴訟費用負擔及假執行宣告之依據：民事訴訟法第78條、第
    436 條之19第1 項、第436 條之20。
中　　華　　民　　國　　110 　年　　11　　月　　16　　日
                      臺灣臺中地方法院臺中簡易庭
                                  法　官　吳蕙玟

以上正本係照原本作成。
如不服本判決，應於送達後20日內，以判決違背法令為理由，向
本院提出上訴狀並表明上訴理由（上訴理由應表明一、原判決所
違背之法令及其具體內容；二、依訴訟資料可認為原判決有違背
法令之具體事實），如於本判決宣示後送達前提起上訴者，應於
判決送達後20日內補提上訴理由書（須附繕本）。如委任律師提
起上訴者，應一併繳納上訴審裁判費。
中　　華　　民　　國　　110 　年　　11　　月　　16　　日
                                  書記官　黃于容